臺灣士林地方法院民事裁定
110年度消債清字第87號
債  務  人  甲○○  

代  理  人  何乃隆律師（法扶律師）
上列當事人聲請清算事件，本院裁定如下：
    主  文
債務人甲○○自中華民國一百一十一年三月十日十七時起開始清算
程序。
命司法事務官進行本件清算程序。
    理  由
一、按債務人對於金融機構負債務者，在聲請更生或清算前，應
    向最大債權金融機構請求協商債務清償方案，或向其住、居
    所地之法院或鄉、鎮、市、區調解委員會聲請債務清理之調
    解。消費者債務清理條例第151條第1項定有明文。次按債務
    人不能清償債務或有不能清償之虞，於法院裁定開始更生程
    序或許可和解或宣告破產前，得向法院聲請清算。觀諸同條
    例第3條、第80條規定自明。再按，法院開始清算程序之裁
    定，應載明其年、月、日、時，並即時發生效力。法院開始
    更生或清算程序後，得命司法事務官進行更生或清算程序，
    必要時得選任律師、會計師或其他適當之自然人或法人一人
    為監督人或管理人。復為同條例第83條第1項、第16條第1項
    所明定。
二、聲請意旨略以：伊有不能清償債務情事，前已向法院聲請調
    解，惟調解不成立。伊又未經法院裁定開始更生程序或許可
    和解或宣告破產，爰聲請清算等語。
三、經查，債務人所主張之上開事實，有債務人現戶全戶戶籍謄
    本（見本院110年度司消債調字第118號卷，下稱調解卷，第
    17頁）、財團法人金融聯合徵信中心當事人綜合信用報告之
    債務清理條例前置協商專用債權人清冊（見調解卷第13頁至
    第15頁）、財團法人金融聯合徵信中心當事人綜合信用報告
    （見本院卷第56頁至第60頁）、107至109年度綜合所得稅各
    類所得資料清單（見調解卷第21頁至第22頁，本院卷第62頁
    ）、全國財產稅總歸戶財產查詢清單（見調解卷第23頁）、
    調解不成立證明書（見調解卷第88頁）、郵局之存摺資料（
    見本院卷第64頁至第66頁）、中華民國人壽保險商業同業公
    會保險業通報作業資訊系統資料查詢結果表（見本院卷第14
    0頁至第141頁）、新光人壽保險股份有限公司111年1月19日
    民事陳報狀及附件（見本院卷第178頁至第182頁）、員工工
    資明細表（見本院卷第128頁至第130頁）、勞工保險被保險
    人投保資料表及明細（見本院卷第80頁至第82頁）、勞動部
    勞工保險局110年10月28日保費資字第11013508970號函（見
    本院卷第38頁至第39頁）、債務人母親之現戶全戶戶籍謄本
    （見本院卷第98頁）、債務人母親之108至109年度綜合所得
    稅各類所得資料清單及全國財產稅總歸戶財產查詢清單（見
    本院卷第100頁至第104頁）、家族系統表（見本院卷第106
    頁）等為證，堪信為真實。是債務人目前無工作收入，每月
    領取老年年金新臺幣（下同）2萬1,888元（見本院卷第38頁
    ），名下尚有1份有效保單，保單經計算之解約金為4萬6,32
    1元（見本院卷第180頁），又債務人除其個人必要生活費用
    外，尚須負擔母親之扶養費用每月1,500元（見調解卷第6頁
    ）。惟債務人負擔之債務依債權人清冊所載至少146萬1,852
    元（見調解卷第7頁至第8頁），故其主張有不能清償債務情
    事，應可認定。此外，復查債務人無同條例第6條第3項、第
    8條或第82條第2項所定駁回清算聲請之事由存在，則債務人
    聲請清算，洵屬有據。揆諸首揭規定，應予裁定開始清算程
    序，並命司法事務官進行本件清算程序。
四、爰裁定如主文。
中　　華　　民　　國　　111 　年　　3 　　月　　10　　日
                  民事第三庭  法  官  劉育琳 
以上正本係照原本作成。
本件裁定不得抗告。
中　　華　　民　　國　　111 　年　　3 　　月　　10　　日
                              書記官  邱勃英